臺灣彰化地方法院刑事判決　　　　　　　96年度易字第1774號
公　訴　人　臺灣彰化地方法院檢察署檢察官
被　　　告　丙○○
上列被告因竊盜案件，經檢察官提起公訴（96年度偵字第9973號
），本院判決如下：
    主  文
丙○○竊盜，累犯，處有期徒刑月，如易科罰金，以新臺幣壹
仟元折算壹日；又竊盜，累犯，處有期徒刑月，如易科罰金，
以新臺幣壹仟元折算壹日。應執行有期徒刑伍月，如易科罰金，
以新臺幣壹仟元折算壹日。
    犯罪事實
一、丙○○曾於民國93年間，因竊盜案件，經本院以93年度易字
    第1087號刑事判決判處有期徒刑10月確定，於94年8 月12日
    因縮刑期滿執行完畢。詎其仍不知悔改，另2 次各別基於意
    圖為自己不法所有之犯意，分別於下列時、地為竊盜犯行：
  (一)於96年10月26日上午11時30分，騎乘其不知情之父謝明財所
    有之車牌號碼BP2 —885 號重型機車，途經彰化縣和美鎮○
    ○路35號處，適見乙○○所有之抽水馬達1 臺（價值約新臺
    幣（下同）1 千元）設置於住屋後方，竟徒手竊取該抽水機
    得手後，並搬置於前揭機車踏板上離去。
  (二)於96年10月26日上午11時35分，騎乘上開機車，途經彰化縣
    和美鎮○○路105 號處，適見甲○○所有之抽水馬達1 臺（
    價值約1 千元）設置於住屋後方，竟徒手竊取該抽水機得手
    後，亦搬置於前揭機車踏板上離去。嗣其於96年10月26日中
    午12時許，先騎乘前揭機車載運上開抽水馬達2 臺至其不知
    情之友人張恆信住處（業經公訴人另為不起訴處分），並向
    張恆信佯稱該馬達為其家中壞掉之馬達，不知情之張恆信遂
    帶其至設於彰化縣和美鎮○○路572 巷5 號「笠鑫資源回收
    場」欲變賣上揭抽水馬達之際，適經巡邏員警發覺而查獲上
    情。
二、案經彰化縣警察局和美分局報請臺灣彰化地方法院檢察署檢
    察官偵查起訴。
    理  由
一、程序部分：
  (一)按被告以外之人於偵查中向檢察官所為陳述，除顯有不可信
    之情況者外，得為證據，刑事訴訟法第159 條之1 第2 項定
    有明文。蓋因檢察官與法官同為司法官署，且檢察官代表國
    家偵查犯罪，依法有訊問被告、證人及鑑定人之權力，且須
    對被告有利、不利之情形均應注意，況徵諸實務運作，檢察
    官實施刑事偵查程序，亦能恪遵法定程序之要求，不致有違
    法取證情事且可信度極高，是被告以外之人前於偵查中已具
    結而為證述，除反對該項供述得具有證據能力之一方，已釋
    明「顯有不可信之情況」之理由外，不宜以該證人未能於審
    判中接受他造之反對詰問為由，即遽指該證人於偵查中之陳
    述不具證據能力，方符前揭法條之立法意旨。是證人即查獲
    員警屈泗參、林恆生分別於偵訊中具結證述（參見偵查卷宗
    第57頁），被告丙○○未曾提及檢察官在偵查時，有任何不
    法取供之情形，是客觀上並無顯不可信之情況，前揭證人於
    偵查中之證言自均具有證據能力。
  (二)按被告以外之人於審判外之陳述，雖不符前4 條之規定，而
    經當事人於審判程序同意作為證據，法院審酌該言詞陳述或
    書面陳述作成時之情況，認為適當者，亦得為證據。當事人
    、代理人或辯護人於法院調查證據時，知有第159 條第1 項
    不得為證據之情形，而未於言詞辯論終結前聲明異議者，視
    為有前項之同意，刑事訴訟法第159 條之5 定有明文。立法
    意旨在於傳聞證據未經當事人之反對詰問予以核實，原則上
    先予排除，惟若當事人已放棄詰問或未聲明異議，基於證據
    資料愈豐富，愈有助於真實發現之理念，且強化言詞辯論主
    義，法院自可承認該傳聞證據例外擁有證據能力。經查，被
    害人乙○○、甲○○分別於於警詢中之陳述（參見偵查卷宗
    第10頁至第13頁），雖均係被告以外之人於審判外之陳述，
    性質上屬傳聞證據，惟經檢察官、被告丙○○均同意作為證
    據，又本院審酌該言詞陳述作成時之情況，並查無其他不法
    之情狀，足認為得為本案之證據，依刑事訴訟法第159 條之
    5 之規定，有證據能力。
二、訊據被告對其於上揭時、地，分別竊盜2 次之事實，均坦承
    不諱（參見本院96年12月19日審判筆錄），核與被害人乙○
    ○、甲○○分別於警詢中陳述失竊情節相符；證人即查獲員
    警屈泗參、林恆生分別於偵訊中具結證述查獲經過等情相符
    （參見偵查卷宗第10頁至第13頁、第57頁），且有贓物認領
    保管單2 紙、現場照片4 紙（參見偵查卷宗第17頁至第18頁
    、第23頁至第24頁）、車號查詢重型機車車籍資料1 紙（參
    見本院卷宗）附卷可佐，核屬相符，足認被告上開自白，確
    與事實相符，本案事證明確，被告前揭犯行，均堪認定。
三、核被告就犯罪事實欄一(一)(二)部分所為竊盜行為，均係犯刑法
    第320 條第1 項之竊盜罪。另按刑法上竊盜罪既遂未遂區分
    之標準，係採權力支配說，即行為人將竊盜之客體，移入一
    己實力支配之下者為既遂，若著手於竊盜，而尚未脫離他人
    之持有，或未移入一己實力支配之下者，則為未遂（最高法
    院84年度臺上字第2256號判決要旨參照），被告就犯罪事實
    欄一(一)(二)部分，均已將竊盜之客體移入一己實力支配之下，
    應屬竊盜既遂。被告所犯上開2 罪，犯意各別，行為互異，
    應分論併罰。又被告曾於93年間，因竊盜案件，經本院以93
    年度易字第1087號刑事判決判處有期徒刑10月確定，於94年
    8 月12日因縮刑期滿執行完畢等情，此有臺灣高等法院被告
    前案紀錄表、臺灣彰化地方法院檢察署刑案資料查註紀錄表
    各1 份存卷可考，其於5 年內故意再犯本案有期徒刑以上之
    2 罪，應依刑法第47條第1 項之規定論以累犯，各加重其刑
    。爰審酌被告正值壯年，貪慾圖利，不思以合法正當途徑賺
    取所得，徒手竊盜上揭財物價值，理應從重量刑，然本院參
    酌被告犯後坦承犯行且態度良好，所竊物品業經上揭被害人
    均取回，對被害人所生損害等其他一切情狀，各量處如主文
    所示之宣告刑，並諭知易科罰金之折算標準，且定其應執行
    之刑，並諭知易科罰金之折算標準，以資懲儆。
據上論斷，應依刑事訴訟法第299 條第1 項前段，刑法第320 條
第1 項、第47條第1 項、第41條第1 項前段、第2 項、第51條第
5 款，刑法施行法第1 條之1 第1 項、第2 項前段，判決如主文
。
本案經檢察官吳芙如到庭執行職務。
中　　華　　民　　國　　96　　年　　12　　月　　31　　日
                  刑事第八庭      法  官  唐中興
以上正本證明與原本無異。
如不服本判決，應於判決送達後10日內，向本院提出上訴書狀，
上訴書狀應「敘述具體上訴理由」，並按他造當事人之人數附繕
本。「切勿逕送上級法院」。
告訴人或被害人對於判決如有不服具備理由請求檢察官上訴者，
其上訴期間之計算係以檢察官收受判決正本之日期為準。
中　　華　　民　　國　　96　　年　　12　　月　　31　　日
                                  書記官  施惠卿
【附錄本案判決論罪科刑法條全文】：
中華民國刑法第320條
意圖為自己或第三人不法之所有，而竊取他人之動產者，為竊盜
罪，處5 年以下有期徒刑、拘役或5 百元以下罰金。
意圖為自己或第三人不法之利益，而竊佔他人之不動產者，依前
項之規定處斷。
前二項之未遂犯罰之。
